【裁判字號】    92,聲,771
【裁判日期】    921013
【裁判案由】    返還提存物
【裁判全文】
臺灣桃園地方法院民事裁定  九十二年聲字第七七一號
    聲  請  人  甲○○
    相  對  人  乙○○
右當事人間聲請返還提存物事件，本院裁定如左：
    主      文
聲請駁回。
聲請程序費用由聲請人負擔。
    理      由
一、按應供擔保之原因消滅或訴訟終結後，供擔保人證明已定二十日以上之期間，催
    告受擔保利益人行使權利而未行使者，法院應依供擔保人之聲請，以裁定命返還
    其提存物或保證書；第一百零四條之規定，於其他依法令供訴訟上之擔保者準用
    之，民事訴訟法第一百零四條第一項第一款、第三款、第一百零六條分別定有明
    文。另按假扣押債務人依假扣押裁定所定之金額提供擔保，免為假扣押後，債權
    人聲請撤銷假扣押裁定者，債務人提供擔保免為假扣押之依據既已不存在，則該
    供擔保之原因，宜認為已經消滅；債務人依假扣押裁定為免假扣押而供擔保者，
    嗣後該假扣押裁定被撤銷確定，應認供擔保之原因消滅，債務人得聲請法院以裁
    定命返還其提存之擔保金（最高法院八十九年度台抗字第二七七號、八十八年度
    台抗字第二二七號裁判意旨參照）；反面言之，若假扣押債務人依假扣押裁定所
    定之金額提供擔保，免為假扣押後，債權人並未聲請撤銷假扣押裁定或該假扣押
    裁定並未被撤銷確定，則債務人提供擔保免為假扣押之依據仍然存在，該供擔保
    之原因，即不能認為已經消滅。
二、聲請意旨略以：聲請人即債務人與相對人即債權人間假扣押事件，聲請人前遵鈞
    院八十三年度全四字第一二八八號民事裁定，以八十四年度存字第九○四號提供
    擔保金新台幣（下同）六十萬元後，得免為或撤銷假扣押，茲以該事件業經訴訟
    終結，聲請人亦向相對人寄發存證信函，定二十日以上之期間，催告相對人行使
    權利，是聲請人已無向相對人提供擔保之必要，爰依法聲請准予發還上開提存物
    等語，並據提出本院八十三年度全四字第一二八八號民事裁定、台北敦南郵局第
    二八七號存證信函暨掛號郵件收件回執、本院八十四年度存字第九○四號提存書
    、第二五七二五號國庫存款收款書各乙份（均為影本）為證。
三、經查，聲請人即債務人與相對人即債權人間前因清償債務假扣押事件，相對人聲
    請本院以八十三年度全字第一二八八號裁定，准相對人以二十萬元供擔保後，得
    對聲請人之財產，在六十萬元之範圍內予以假扣押，聲請人則以六十萬元為相對
    人供擔保後，得免為或撤銷前項假扣押在案，嗣聲請人即以本院八十四年度存字
    第九○四號提存上開得免為或撤銷假扣押之擔保金六十萬元之事實，業據本院調
    本院上開各卷宗查核屬實。次查，聲請人空言前開相對人對於聲請人所欲保全假
    扣押執行之本案請求已經訴訟終結，惟為相對人所否認，有相對人民事陳述狀乙
    份在卷可稽；且相對人並未於本院向聲請人提起民事訴訟或聲請發支付命令之事
    實，亦經本院查詢無誤，有本院民事科查詢簡答表三紙附卷足憑，故聲請人此部
    分之主張，尚無足採。再查，前述本院八十三年度全字第一二八八號假扣押裁定
    ，迄今未經本院撤銷，聲請人、相對人亦均未聲請本院予以撤銷，是本件聲請人
    提供擔保免為假扣押之依據仍然存在。綜上，本件並無何應供擔保之原因消滅或
    訴訟終結之情事，已堪認定。從而，聲請人本件聲請，核與首揭法律規定及說明
    不合，應予駁回。
四、依民事訴訟法第九十五條、第七十八條，裁定如主文。
中      華      民      國    九十二    年      十      月     十三     日
                              臺灣桃園地方法院民事第二庭
~B法      官  張震武
右為正本係照原本作成。
如對本裁定抗告應於送達後十日內向本院提出抗告狀。
中      華      民      國    九十二    年      十      月     二十     日
~B法院書記官  楊惠如


司法院資訊處製作；財團法人民間司法改革基金會備份。
